臺灣臺北地方法院刑事判決　　　　　　　　　　　　　九十二年度訴字第七四０號
　　公　訴　人　臺灣臺北地方法院檢察署檢察官
　　被　　　告　戌○○　男　三.
右列被告因常業竊盜等案件，經檢察官提起公訴（九十二年度偵字第六四三八、六六
三五、六九一六號），及移送併辦（九十二年度偵字第二二七二五號），本院判決如
左：
    主  文
戌○○以犯竊盜罪為常業，累犯處有期徒刑肆年陸月。
簽帳單上偽造之「卯○○」署押參枚（一式三聯）均沒收。
    事  實
一、戌○○前於民國八十九年間先後因竊盜及施用毒品案件經本院以八十九年度易字
    第二三六八號、九十年度簡字第一二一三號判決有期徒刑六月、五月確定，經定
    應執行刑為有期徒刑十月，甫於九十一年十一月二十日縮刑期滿執行完畢。詎仍
    不知悔改，竟因無生活經濟來源，而意圖為自己不法之所有，自九十二年一月八
    日至十日間某日起至同年十月二十四日止，連續於附表一所示之時間、地點，以
    附表一所示之方法竊取附表一卯○○等人所有之財物（毀損部分均未據告訴），
    並恃此為生，而以之為常業。戌○○並於附表一編號一所示之時間竊得卯○○所
    有遠東商業銀行（下稱遠東商銀）之信用卡後，即基於行使偽造私文書與為自己
    不法所有之犯意，於九十二年一月十日持該信用卡前往位於臺北市○○路○段一
    九六號之呈祥銀樓刷卡消費，並在簽帳單上偽簽持卡人「卯○○」之署名，致銀
    樓負責人潘隆陞誤認其為有權使用該信用卡之人而陷於錯誤，給付價值新台幣（
    下同）五千零七十元之金戒指一枚，戌○○因此詐得價值五千零七十元之財物（
    起訴書誤載為四千六百元之現金），並足生損害於卯○○、遠東商銀及呈祥銀樓
    即潘隆陞，其於得手後隨即折返要求潘隆陞以四千六百元買回該金飾。戌○○又
    於附表一編號六之時間、地點竊得庚○○所有之中央信託公司、華僑商業銀行（
    下稱華僑商銀）、花旗商業銀行（下稱花旗銀行）之金融卡後，再基於意圖為自
    己不法所有之意思，持該三張金融卡於九十二年二月十七日九十許前往華泰商業
    銀行（下稱華泰銀行）文山分行提款機以不正方法由該提款機盜領庚○○於花旗
    銀行帳戶內之金額五千元、華僑商銀帳戶內之金額八萬一千元、中央信託公司帳
    戶內金額六千元，總計由該提款機取得九萬二千元得手。嗣分別於附表二所示九
    十二年一月十三日二時二十分、同年二月十日二十時三十分、同年三月七日二十
    二時二十分、同年十一月一日十七時各在臺北市○○路九四號前、臺北市○○路
    ○段二四三巷、臺北市○○街五七號及臺北縣坪林鄉粗窟村金瓜寮二四之二號前
    為警查獲，並扣得如附表二所示之贓物。
二、案經臺北市政府警察局中正第二分局、文山第一分局、北投分局報告臺灣臺北地
    方法院檢察署檢察官偵查起訴，及移送併辦。
    理  由
壹、訊據被告固於本院調查及審理中坦承附表一編號一、十三部分犯行，惟否認附表
    一號二至十二及十四部分之犯行，辯稱，伊於九十二年十一月二日在坪林派出所
    被警刑求，並未竊取附表一編號二至十二及十四所示財物云云。經查：
一、認定犯罪事實所憑之證據及理由：
  (一)附表一編號一：證人卯○○於警詢中指訴財物遭竊之情節；證人即呈祥銀樓負責
    人潘隆陞於警詢中陳稱被告持卯○○所有之遠東商銀信用卡前往其所經營之銀樓
    刷卡消費共五千零七十元，嗣又折返要求買回乙節；贓物認領保管收據、於被告
    身上扣得遠東商銀信用卡正反面影本、遠東商銀信用卡部信用卡掛失遭冒刷紀錄
    持卡人報案聯、簽帳單（見九十二年度偵字第六四三八號卷第十一至十四、二四
    、二七至二九頁），與被告分別於偵查及本院審理中供述伊係趁卯○○車輛停放
    於便利商店前且車門未上鎖之際，竊取其車內之信用卡乙節（見第六四三八號偵
    查卷第四一、五四頁、本院卷一之九十二年五月十五日訊問筆錄第三頁）。起訴
    書雖認被告係於九十二年一月八日至十五日間某日所竊，然被告於同年月十日已
    經持該信用卡盜刷，是被告犯此部分犯行之時間應係九十二年一月八日至十日間
    某日為是。
  (二)附表一編號二：證人丁○○於警詢中指訴其財物遭竊之情節、贓物認領保管收據
    ，於被告身上扣得證人丁○○遭竊之玉件、電視等物品之照片（見第六四三八號
    偵查卷第十、二三、二六頁），及被告於偵查中對於竊取丁○○所有之電視、手
    錶一情坦承不諱（見第六四三八號偵查卷第五三頁反面）。
  (三)附表一編號三：證人辰○○於警詢及本院審理中指訴執業登記證遭竊之情、贓物
    認領保管收據、於被告身上扣得辰○○失竊之執業登記證影本（見第六四三八號
    偵查卷第九、二二、二五頁、本院卷二之九十二年十二月二十五日審判筆錄第十
    七至十九頁）及被告於偵查中對於竊取辰○○所有車內之執業登記證一情坦承不
    諱（見第六四三八號偵查卷第五三頁反面）。
  (四)附表一編號四：證人酉○○於警詢中指訴車內財物遭竊之情、於被告身上皮夾內
    扣得酉○○遭竊之財物照片（見九十二年度偵字第六九一六號卷第八、九、十四
    頁）及被告於偵查中坦承竊取酉○○所有之貴賓卡、出入證等（見第六四三八號
    偵查卷第五三頁反面）。
  (五)附表一編號五：證人巳○○於警詢中指訴經警通知到達停車處時發現車輛左後車
    窗及車門均遭開啟未關、證人即當場查獲被告之員警己○○於本院調查中證述發
    現被告站立於巳○○所有車輛旁，且造成該車警報器大響乙節（見第六九一六號
    偵查卷第十頁、本院卷一之九十二年七月二十四日訊問筆錄第二至四頁）。
  (六)附表一編號六：證人庚○○於警詢中指訴車內物品遭竊之情、被告前往華泰銀行
    文山分行盜領庚○○所有華僑銀行、中央信託公司及花旗銀行帳戶內存款之監視
    器翻拍照片共四張、花旗銀行支票存款／活期存款帳戶交易概要、華僑銀行存摺
    節本影本、中央信託局存摺節本影本（見九十二年度偵字第六六三五號卷第二一
    、二四、二五、二八至三十、七二頁），被告分別於偵查及本院審理中坦承竊取
    庚○○所有前開財物，並持三張金融卡前往盜領共九萬二千元等情（見第六六三
    五號偵查卷第五二頁反面、本院卷一之九十二年五月十五日訊問筆錄第三頁）。
  (七)附表一編號七：證人丙○○於警詢中指稱車內物品遭竊之情、於被告身上扣得丙○○遭竊之郵局金融卡之照片一張（見第六四三八號偵查卷第七一頁、第六六三
    五號偵查卷第四四頁），被告並於偵查中坦承竊取丙○○所有之郵局金融卡一情
    （見第六四三八號偵查卷第五四頁反面）。
  (八)附表一編號八：證人戊○○於警詢中指訴車內財物遭竊之情及於被告身上扣得戊○○遭竊之全民健康保險卡（下稱健保卡）之照片一張（見第六四三八號偵查卷
    第七十頁、第六六三五號偵查卷第四四頁），被告並於偵查中坦承竊取戊○○所
    有之健保卡一情（見第六四三八號偵查卷第五四頁反面）。
  (九)附表一編號九：證人天○○於警詢中指訴車內財物遭竊之情及於被告身上扣得天
    ○○遭竊之衛豐保全卡之照片一張（見第六四三八號偵查卷第七二頁、第六六三
    五號偵查卷第四四頁），被告並於偵查中坦承竊取天○○所有之衛豐保全卡一情
    （見第六四三八號偵查卷第五四頁反面）。
  (十)附表一編號十：證人午○○於警詢中指訴車內財物遭竊之情、於被告身上扣得午
    ○○遭竊之洋酒照片（見九十二年度偵字第六六三五號卷第十九、二十、四二頁
    ），及被告於本院調查中坦承竊取午○○車內之洋酒一瓶（見本院卷一之九十二
    年五月十五日訊問筆錄第三頁）。
  (十一)附表一編號十一：於被告身上扣得相機之照片一張（見第六六三五號偵查卷第四
    三頁），被告於偵查及本院調查中對於竊取上開ＣＡＮＯＮ相機一台之情亦坦承
    不諱（見第六四三八號偵查卷第五四頁反面、本院卷一之九十二年五月十五日訊
    問筆錄第三頁）。
  (十二)附表一編號十二：證人寅○○於警詢及本院審理中指訴如何發現被告欲行竊而進
    入其所使用之車內搜尋財物之情、證人即案發時與寅○○一同發現被告之子○○
    於警詢中陳稱發現被告坐於寅○○所使用之自小客車左後座乙節、證人即查獲員
    警申○○於本院審理中結證關於據報到達現場之情（見第六六三五號偵查卷第十
    五至十八頁、本院卷二之九十二年十二月十五日審判筆錄第四至十一頁），被告
    於偵查中坦承進入寅○○所使用之七Ｂ─三一五二號車係為了要偷錢吃東西，因
    開車門警報器就響了而未竊得乙節（見第六六三五號偵查卷第五二頁反面）。
  (十三)附表一編號十三：證人陳萬紫於警詢中指訴被告如何趁向其購買香腸與向其借廁
    所使用之便竊取其所有之摩托羅拉行動電話一支乙節、認領保管單、中華電信股
    份有限公司行動電話業務保證金收據、於被告所駕駛之癸○○遭竊之八Ｔ─五八
    八三號車內查獲陳萬紫所有之前開行動電話照片一張（附本院卷二、第二二七二
    五號偵查卷第三五頁），被告亦於本院審理中就伊係趁向陳萬紫購買香腸之際竊
    取上開行動電話一情坦承不諱（見本院卷二之九十三年一月五日審判筆錄第十九
    頁）。
  (十四)附表一編號十四：證人癸○○於警詢及本院審理中指訴其所有車輛及其車內財物
    遭竊之情、台北縣警察局贓物認領保管單、當場扣得被告駕駛癸○○所有車輛、
    鑰匙與失竊財物之照片九張、證人即查獲員警黃文志於本院審理中證稱當場查獲
    被告駕駛癸○○所有之八Ｔ─五八八三號車輛及扣得車上物品乙節（見九十二年
    度偵字二二七二五號卷第十、十一、十五、三五、三七、三九、四十、四三頁、
    本院卷二之九十二年十二月二十五日審判筆錄第四至九頁），被告於本院審理中
    對於竊取癸○○所有上開車輛及其內財物等情均坦承不諱（見本院卷二之九十二
    年十二月二十五日審判筆錄第七、二四頁）。
  (十五)綜合以上證人之筆錄及扣得之贓物、照片、交易明細等資料，均足佐被告前開出
    於任意性之自白確與事實相符，得採為認定本案犯罪事實之證據。
  (十六)另起訴書雖認被告於附表一編號一持卯○○之信用卡係詐得四千六百元之現金，
    惟查，被告持該信用卡偽造卯○○簽名盜刷而使呈祥銀樓之負責人潘隆陞陷於錯
    誤而交付價值五千零七十元之金飾時，其詐欺之行為已經既遂，至於其後被告又
    以該金飾折換現金僅是其處理詐得財物之方式，核與被告詐得財物之認定無關，
    是應認被告此部分犯行詐得之金額為五千零七十元之金飾，而非四千六百元之現
    金。
二、對於被告辯解之判斷：
  (一)被告對併辦部分即附表一編號十四與附表三編號三、四部分辯稱其警詢時曾遭新
    店分局員警刑求，並指稱該員警當時有戴眼鏡，在場之證人癸○○、坪林派出所
    員警黃文志均有看見云云，嗣經本院傳喚當天到達坪林派出所協助辦案之新店分
    局員警辛○○、乙○○、壬○○到庭供被告指認，被告並指稱係遭員警壬○○刑
    求云云，然查壬○○員警於開庭當日並無戴眼鏡，平日亦無戴眼鏡之習慣，業據
    證人辛○○、乙○○與同為新店分局員警未○○到庭證述屬實，證人辛○○、乙○○、癸○○與黃文志並均證述並未看見被告有遭任何員警刑求、罰半蹲、辱罵
    之情（見本院卷二之九十三年一月五日審判筆錄第七、九、十、十四、十五頁、
    九十二年十二月二十五日審判筆錄第七、十至十二頁），且觀之被告警詢筆錄中
    亦係承認附表一編號十四之犯行，而否認附表三編號三、四之犯行，此與其之後
    之供述均無何不同，而與一般刑求目的是要獲得被告坦承全部犯行之理不合，是
    被告辯稱遭刑求云云，尚非可採。
  (二)被告對於附表一編號二、三、四、七、八、九部分之各次犯行雖於本院調查中改
    稱並未竊取丁○○等人之財物，惟其前於偵查中分別坦承竊取其中丁○○之電視
    與手錶、辰○○之執業登記證、酉○○之貴賓卡與出入證、丙○○之郵局金融卡
    、戊○○之健保卡等情，已如前述，被告亦稱其於偵查中所言均屬實在，則無從
    認其偵查中所供有何不可信之情，又據證人丁○○等之指訴，其等遭竊之財物係
    同時地失竊者，則被告偵查中所稱僅竊取其中之一顯然係避重就輕之詞，況於被
    告身上所扣得之物品除前揭其坦承部分外，尚有丁○○遭竊之玉件一批、手錶二
    只及酉○○遭竊之回數票等財物，該等財物均具經濟上之價值，若該等財物係其
    他人所竊，豈有將此具有經濟上價值之財物丟棄之理？因之被告辯以係於撿破爛
    時撿到的云云，顯不可採。另證人辰○○於本院審理中並證稱：在警察通知其尋
    獲其所有之執業登記證當天晚上三、四小時前曾經見到被告到其家中所經營的店
    面等語（見本院卷二之九十二年十二月二十五日審判筆錄第十八頁），亦可與被
    告於偵查中之自白相佐證，因之被告事後於本院中翻異前詞，即非可採。
  (三)附表一編號五部分，被告雖始終否認欲進入巳○○所有車內偷竊之情，然據證人
    己○○結證稱：「我一個人騎機車巡邏，... 當時正值中午，河堤便道並沒有路
    人在行走，我餘光看到左手邊二十公尺，有自小客車停一整排，我看到被告站在
    那邊特別明顯，當我看到他站在自小客車旁沒有其他動作，我正想騎往另外一個
    方向，我就聽到警報器響，我就馬上轉頭過去，我發現被告站在自小客車的左後
    門旁，我看到左後門是開啟的，被告站在車門旁」等語（見本院卷一之九十二年
    七月二十四日訊問筆錄第二、三頁），而證人巳○○則於警詢中稱：「停車後有
    將車門上鎖並啟動防盜措施，而車門亦有關閉」乙節（見第六九一六號偵查卷第
    十頁反面），則綜合證人己○○、巳○○所述，該車輛原係上鎖且啟動防盜措施
    的，而在防盜器作用之時，左後方車門已經開啟，且只有被告站在車門旁，當時
    該河堤便道上亦無其他第三人，可見該車門確為被告所開啟，其意圖進入該車竊
    取物品甚明，被告辯稱不知車門為何會開啟、警報器為何會響起云云，均非可採
    。
  (四)被告對於附表一編號六之犯行前後於偵查及本院審理中反覆其詞，惟均不否認曾
    持庚○○所有之三張金融卡盜領該三帳戶內之款項共計九萬二千元乙節，其雖曾
    於偵查中辯稱該三張金融卡是一綽號「阿本」之老人提供給伊的云云，然其對於
    「阿本」之長相、年籍資料等均無從提供，且其於偵查中亦坦承「是被壓迫才偷
    的」等語（見第六六三五號偵查卷第二頁反面），被告就竊取庚○○所有金融卡
    及持該金融卡盜領款項等既已坦承不諱，又不能提供「阿本」之年籍資料供查詢
    ，則其上開所辯僅係卸責之詞，委無可採。
  (五)又關於附表一編號十部分之犯行，被告已於本院調查中坦承，且扣得該洋酒一瓶
    ，證人即前往查獲之員警申○○亦證述：「我記得腳踏車上有看到一瓶洋酒」、
    「有民眾指認腳踏車是被告騎過來的」等語（見本院卷二之九十二年十二月十五
    日審判筆錄第五、六頁），核與被告前所坦承洋酒為其所竊取者相符，則被告嗣
    又改稱未竊取該洋酒云云，亦非足採。
  (六)另就附表一編號十二之犯行，除據被告於偵查中坦承係欲進入車內行竊財物外，
    並有證人寅○○、子○○分別於警詢、本院審理中證述屬實，證人寅○○並進一
    步證稱：「警報器有叫就可以證明我有上鎖」、「（你當時車窗有無關？）有關
    」、「（你車子的車窗是手動？還是遙控？）遙控」、「（所以車子沒有發動，
    是沒有辦法將車窗關起來？）是的」等情（見本院卷二之九十二年十二月十五日
    第九、十一頁），則被告辯以車窗未關一詞，即非可採，其又辯稱並未要偷東西
    只是坐在車內而已云云，更與常情不符，其既與車主不相熟識，又有何理由要進
    入車內，足見被告所辯，均屬卸責之詞，要無可採。
  (七)被告固不否認附表一編號十四部分竊盜犯行，並稱是趁車輛鑰匙插在車上且車門
    未關而竊取，惟稱係於九十二年十一月一日時所竊取等詞，然證人癸○○已於本
    院審理中證稱該車係同年十月二十四日晚上七時五十分許遭竊，當時的確是因為
    去便利商店買東西而將車鑰匙插在鑰匙孔上，離開不到五秒鐘，車輛就被開走了
    等情（見本院九十二年十二月二十五日審判筆錄第五、七、八頁），而與被告所
    供部分相符，是應以證人癸○○所言較為可採，至於被告曾經否認此部分犯行，
    辯稱因有二男一女開二輛車要去行竊，之後該三名竊賊留下其中一輛即為癸○○
    所失竊之車輛，伊要將該車開去報警云云（見本院卷一之九十二年十一月二日許
    問筆錄第三頁），更與常情未符，無從採信，被告確於附表一編號十四所示之時
    間、地點竊取癸○○所有之車輛及其內財物無誤。
  (八)末按刑法上所謂常業犯，指反覆以同種類行為為目的之社會活動之職業性犯罪而
    言，至於犯罪所得之多寡，是否恃此犯罪為唯一之謀生職業，則非所問，縱令兼
    有其他職業，仍無礙於該常業犯罪之成立，有最高法院八十五年台上字第五一０
    號判例意旨可資參照。被告雖稱伊於犯附表一所示竊盜犯行時，曾經在幫忙朋友
    賣菜等語，然其亦稱伊朋友一天付給伊八百元之薪水，一個月工作二十日，但是
    並不夠生活所需，後來並沒有職業，平時住土地公廟，晚上吃廟裡拜拜的東西，
    九十二年三月七日進入寅○○車內也是想偷錢吃東西等情（見本院卷一之九十二
    年五月一日訊問筆錄第八、九頁、第六六三五號偵查卷第五一頁反面），再衡諸
    被告自九十二年一月間至同年三月間止三個月期間已犯如附表一所示編號一至十
    二的犯行，在本院於九十二年七月八日將之停止羈押起至同年十一月二日通緝到
    案時止，又再犯附表一編號十三、十四之犯行，足見被告顯有恃此犯罪所得供其
    生活之用而賴以維生並以之為常業之犯意甚明，被告所稱曾經有幫朋友賣菜而有
    收入等詞並不影響其有恃此竊盜犯罪所得為生之意。
貳、論罪科刑之理由：
一、核被告所為係犯刑法第三百二十二條之常業竊盜罪，附表一編號一部分並犯第二
    百十六條、第二百十條行使偽造私文書罪、第三百三十九條第一項詐欺取財罪，
    附表一編號六部分並犯第三百三十九條之二不正利用自動付款設備詐欺罪（此部
    分犯罪事實業據公訴人於起訴書中敘及，並經公訴人當庭補充所犯法條，亦併此
    說明），其於簽帳單上偽造持卡人卯○○署名之行為為偽造私文書之部分行為，
    又偽造私文書之低度行為為行使之高度行為所吸收，均不另論罪。其所犯前開四
    罪間有方法、目的之牽連關係，為牽連犯，應從一重之常業竊盜罪處斷。又被告
    前有如事實欄所載之犯罪科刑及執行完畢，有臺灣高等法院被告全國前案紀錄表
    可稽，其於五年內再犯本件最重本刑為有期徒刑以上之罪，為累犯，應依刑法第
    四十七條之規定加重其刑。爰審酌被告前有多次竊盜前科，縱經判決執行完畢，
    仍未知悛悔，即使經本院停止羈押，仍繼續犯案，顯未知所警惕，且正值壯年，
    不思以正途謀生，竟以犯竊盜所得為生活經濟來源，犯罪後並未坦承全部犯行，
    而直至傳喚證人到庭後始認罪，顯無悔意，竊得之財物價值非輕微，對社會治安
    造成相當之危害，與其犯罪之動機、手段等一切情狀，量處如主文所示之刑。附
    表一編號一簽帳單上偽造之「卯○○」署押三枚（一式三聯）均應依刑法第二百
    十九條規定宣告沒收。
二、扣案如附表二編號二第六項及編號四第三七、三九、四十、四十一等項之螺絲起
    子、扳手、瑞士刀、剪刀等物，雖據被告供承為其所有，然被告否認係供其犯罪
    所用之物，既無證據證明為供被告犯罪所用之物，而與本案無牽連關係，又非違
    禁物，爰不予宣告沒收。
三、檢察官移送併辦之九十二年度偵字第二二七二五號附表一編號十四及於九十二年
    十二月十日以甲○茂黃九十二偵二二七二五字第七五四八五號函送之附表一編號
    十三部分，均與前開經本院認定有罪部分為實質上一罪之關係，雖未據檢察官起
    訴，本於審判不可分之原則，本院自得併予審究。
參、檢察官移送併辦之九十二年度偵字第二二七二五號附表三編號三、四及於九十二
    年十二月十日以甲○茂黃九十二偵二二七二五字第七五四八五號函送之附表三編
    號五部分，雖亦有扣得如附表三所示之贓物，然被告始終否認為其所竊取，而證
    人丑○○所證僅得證明財物遭竊之情，證人亥○○亦僅能證明當時有看到被告在
    其家門外乙節，另證人楊文通於警詢中所述亦係關於行動電話遺失之情（見本院
    卷二之九十二年十二月二十五日審判筆錄第十二至十六頁及前揭檢察官函所附警
    詢筆錄），其等均不能直接證明於被告處所扣得之財物即為被告竊取，不能排除
    被告係從其他人處收受該等贓物或有侵占遺失物之情，與前開經本院認定有罪部
    分無實質上一罪或裁判上一罪之關係，且未據檢察官起訴，本院無從併予審理，
    應退由檢察官另行處理。
肆、按被告之自白，不得作為有罪判決之唯一證據，仍應調查其他必要之證據，以察
    其是否與事實相符，刑事訴訟法第一百五十六條第二項定有明文。是被告雖就附
    表三編號一、二部分坦承不諱，然並未扣得相關贓證物，亦無其他告訴人之指訴
    或證人之證詞，而無其他證據足佐被告上開自白是否與事實相符，則揆之上開規
    定，不能將被告之自白作為認定有罪之唯一證據，惟此部分亦未經檢察官起訴，
    本院亦不併予審酌，附此敘明。
據上論斷，應依刑事訴訟法第二百九十九條第一項前段，刑法第三百二十二條、第二
百十六條、第二百十條、第三百三十九條第一項、第三百三十九條之二第一項、第五
十五條、第四十七條、第二百十九條，罰金罰鍰提高標準條例第一條前段，判決如主
文。
本案經檢察官蕭斌志到庭執行職務
中　　　華　　　民　　　國　　九十三　　年　　　一　　月　　　十五　　　日
                                      臺灣臺北地方法院刑事第四庭
                                          審判長法  官  黃雅芬
                                                法  官  楊代華
                                                法  官  黎惠萍
右正本證明與原本無異。
如不服本判決，應於判決送達後十日內向本院提出上訴狀（應抄附繕本）。告訴人或
被害人如對於本判決不服者，應具備理由請求檢察官上訴，其上訴期間之計算係以檢
察官收受判決正本之日期為準。
                                                書記官  楊麗娟
中　　　華　　　民　　　國　　九十三　　年　　　一　　月　　　十五　　　日
附錄本案論罪科刑法條全文
刑法第二百十六條、第二百十條、第三百二十二條、第三百三十九條第一項、第三百
三十九條之二第一項
中華民國刑法第二百一十六條
(行使偽造變造或登載不實之文書罪)
行使第二百十條至第二百十五條之文書者，依偽造、變造文書或登載不實事項或使登
載不實事項之規定處斷。
中華民國刑法第二百一十條
(偽造變造私文書罪)
偽造、變造私文書，足以生損害於公眾或他人者，處五年以下有期徒刑。
中華民國刑法第三百二十二條
(常業竊盜)
以犯竊盜罪為常業者，處一年以上七年以下有期徒刑。
中華民國刑法第三百三十九條
(普通詐欺罪)
意圖為自己或第三人不法之所有，以詐術使人將本人或第三人之物交付者，處五年以
下有期徒刑、拘役或科或併科一千元以下罰金。
以前項方法得財產上不法之利益或使第三人得之者，亦同。
前二項之未遂犯罰之。
中華民國刑法第三百三十九條之二
意圖為自己或第三人不法之所有，以不正方法由自動付款設備取得他人之物者，處三
年以下有期徒刑、拘役或一萬元以下罰金。
以前項方法得財產上不法之利益或使第三人得之者，亦同。
附表一：
┌──┬─────┬────────┬───┬─────────┬───────────┬──────────┐
│編號│犯罪時間  │犯罪地點        │被害人│犯罪方法          │所得財物（新台幣）    │備註                │
├──┼─────┼────────┼───┼─────────┼───────────┼──────────┤
│一  │九十二年一│台北市文山區政治│      │乘被害人車內未上鎖│遠東商業銀行ＶＩＳＡ信│另於九十二年一月十日│
│    │月八日至十│大學附近指南路便│卯○○│之際，開啟車門，進│用卡一張              │持該信用卡前往位於台│
│    │日間某時  │利商店旁        │      │入車內竊取        │（卡號：0000000│北市○○路○段一九六│
│    │（起訴書誤│                │      │                  │　000000000）│號之呈祥銀樓刷卡消費│
│    │載為至十五│                │      │                  │                      │，購買價值五千零七十│
│    │日間某日）│                │      │                  │                      │元之金戒指一枚      │
├──┼─────┼────────┼───┼─────────┼───────────┼──────────┤
│二  │九十二年一│台北市文山區永安│      │以不明方法敲破汽車│１、液晶電視一台      │                    │
│    │月十三日零│街２２巷口附近（│丁○○│左後方三角玻璃後入│２、玉件一批　        │                    │
│    │時        │國光藝校旁）（車│      │內竊取            │３、手錶二只          │                    │
│    │          │號：Ｂ３—７０９│      │                  │４、新式２０元硬幣約  │                    │
│    │          │）              │      │                  │　　２００元          │                    │
│    │          │                │      │                  │５、舊硬幣３００元    │                    │
├──┼─────┼────────┼───┼─────────┼───────────┼──────────┤
│三  │九十二年一│台北市文山區永安│      │以不詳工具撬開汽車│台北市營業小客車駕駛人│                    │
│    │月十三日零│街２２巷口附近（│辰○○│右前門後行竊      │職業登記證一張（車號：│                    │
│    │時至二時  │國光藝校正對面）│      │                  │Ｈ２—８６６）        │                    │
├──┼─────┼────────┼───┼─────────┼───────────┼──────────┤
│四  │九十二年一│台北市文山區木新│      │以不詳工具破壞車門│１、黑色皮夾（Ｅｌｅｇ│                    │
│    │月十六日至│路三段２４３巷河│酉○○│鎖後入內行竊      │　　　ａｎｃｅ）一只  │                    │
│    │十九日間  │堤便道旁（車號  │      │                  │２、貴賓卡７至８張    │                    │
│    │          │：ＩＭ—５２８０│      │                  │３、回數票數張        │                    │
│    │          │）              │      │                  │４、鑰匙一支          │                    │
├──┼─────┼────────┼───┼─────────┼───────────┼──────────┤
│五  │九十二年二│台北市文山區木新│      │被告以不明方法開啟│                      │於行竊之際遭當場查獲│
│    │月十日十三│路二段１６１巷１│巳○○│車門之際即被發現  │                      │                    │
│    │時五十分  │９弄１１號右側斜│      │                  │                      │                    │
│    │          │對面巳○○車旁（│      │                  │                      │                    │
│    │          │車號：３Ｔ—１５│      │                  │                      │                    │
│    │          │３３）          │      │                  │                      │                    │
├──┼─────┼────────┼───┼─────────┼───────────┼──────────┤
│六  │九十二年二│台北市文山區木新│      │以不明方法開啟被害│１、華僑銀行信用卡、  │另持所竊取之中央信託│
│    │月十七日九│路三段２４３巷４│庚○○│人所有小客車車門竊│　　金融卡各一張      │公司、華僑、花旗銀行│
│    │時五十三分│弄８號對面（車號│      │取                │　　（帳號：０４５０  │金融卡至華泰銀行文山│
│    │          │：Ｆ３—６４６７│      │                  │　　00000000  │分行盜領共九萬二千元│
│    │          │）              │      │                  │　　４５號）          │註：盜領資料—      │
│    │          │                │      │                  │２、花旗銀行信用卡、  │ 花旗５０００元     │
│    │          │                │      │                  │    金融卡各一張      │ 華僑８１０００元   │
│    │          │                │      │                  │　　（帳號：０１００  │ 中央６０００元     │
│    │          │                │      │                  │    ０７７５７４號）  │                    │
│    │          │                │      │                  │３、美國運通銀行信用卡│                    │
│    │          │                │      │                  │  　一張              │                    │
│    │          │                │      │                  │４、中央信託公司金融卡│                    │
│    │          │                │      │                  │　　一張（帳號：０１８│                    │
│    │          │                │      │                  │　　　　　２２０６０４│                    │
│    │          │                │      │                  │　　　　　０２３５３）│                    │
│    │          │                │      │                  │５、身分證一張        │                    │
│    │          │                │      │                  │６、汽、機車駕照各一張│                    │
│    │          │                │      │                  │７、４００元供油單    │                    │
│    │          │                │      │                  │　　２００張          │                    │
│    │          │                │      │                  │８、外交免稅證一張    │                    │
├──┼─────┼────────┼───┼─────────┼───────────┼──────────┤
│七  │九十二年二│台北縣新店市寶橋│      │以不明方法打破汽車│１、汽車音響一台      │                    │
│    │月二十八日│路寶橋下方（車號│丙○○│車窗玻璃後行竊    │２、郵局金融卡一張    │                    │
│    │二十二時許│：ＪＢ—１３０３│      │                  │　　（卡號：３００４１│                    │
│    │          │）              │      │                  │　　　00000000│                    │
│    │          │                │      │                  │　　　０８）          │                    │
│    │          │                │      │                  │３、手電筒（具收音機功│                    │
│    │          │                │      │                  │　　能）一支          │                    │
│    │          │                │      │                  │４、存摺（交通銀行、誠│                    │
│    │          │                │      │                  │　　泰銀行）各一本    │                    │
├──┼─────┼────────┼───┼─────────┼───────────┼──────────┤
│八  │九十二年三│台北市○○路６６│      │以不明方法打開被害│１、身分證一張        │                    │
│    │月六日十二│號前（車號：ＢＵ│戊○○│人車門後行竊      │２、汽、機車駕照各一張│                    │
│    │時許      │—３６０６）    │      │                  │３、花蓮中小企業銀行金│                    │
│    │          │                │      │                  │　　融卡一張          │                    │
│    │          │                │      │                  │４、健保卡一張        │                    │
│    │          │                │      │                  │５、黑色小皮包一只    │                    │
│    │          │                │      │                  │６、大哥大耳機一副    │                    │
├──┼─────┼────────┼───┼─────────┼───────────┼──────────┤
│九  │九十二年三│台北市文山區一壽│      │以不明方法開啟車門│１、存摺三本          │                    │
│    │月六日十九│街公園旁（車號：│天○○│進入被害人車內行竊│　　（中國農民銀行二本│                    │
│    │時許      │ＨＩ—１８２８）│      │                  │　　，戶名天○○。    │                    │
│    │          │                │      │                  │　　　第一商業銀行一本│                    │
│    │          │                │      │                  │　　戶名史嘉琪）      │                    │
│    │          │                │      │                  │２、高爾夫球桿五支（二│                    │
│    │          │                │      │                  │　　支木桿、三隻鐵桿）│                    │
│    │          │                │      │                  │３、衛豐保全保全卡一張│                    │
│    │          │                │      │                  │　　（卡號：６４６７０│                    │
│    │          │                │      │                  │　　　　　　２３）    │                    │
├──┼─────┼────────┼───┼─────────┼───────────┼──────────┤
│十  │九十二年三│台北市文山區恒光│      │以不明方法開啟車門│１、皇家十字軍頂級威士│                    │
│    │月七日八時│街４５號旁（車號│午○○│進入秋和有限公司所│　　忌３５年洋酒一瓶  │                    │
│    │至二十三時│：ＡＢ—７２４６│      │有，由午○○所使用│                      │                    │
│    │間        │）              │      │之車內行竊        │                      │                    │
├──┼─────┼────────┼───┼─────────┼───────────┼──────────┤
│十一│九十二年三│台北市文山區忠順│      │乘車主車內未上鎖之│１、ＣＡＮＯＮ數位相機│                    │
│    │月七日九時│街忠順廟旁廂型車│不詳  │際，進入被害人車內│　　一台              │                    │
│    │          │內              │      │行竊              │                      │                    │
├──┼─────┼────────┼───┼─────────┼───────────┼──────────┤
│十二│九十二年三│台北市文山區開元│      │以不明方法開啟車門│                      │於行竊之際當場遭逮捕│
│    │月七日二十│街５７號旁（車號│寅○○│進入曹慧瑛所有，由│                      │                    │
│    │二時二十分│：７Ｂ—３１５２│      │寅○○使用中之車內│                      │                    │
│    │          │）              │      │行竊              │                      │                    │
├──┼─────┼────────┼───┼─────────┼───────────┼──────────┤
│十三│九十二年十│台北縣石碇鄉潭邊│      │趁向被害人購買香腸│１、摩托羅拉Ｖ３６８８│                    │
│    │月十七日至│村下橫平二路    │陳萬紫│，於被害人不注意時│　　型手機一支        │                    │
│    │二十日之間│                │      │，竊取手機        │    （序號：４４８８３│                    │
│    │某日      │                │      │                  │　　　00000000│                    │
│    │          │                │      │                  │　　　３３）          │                    │
├──┼─────┼────────┼───┼─────────┼───────────┼──────────┤
│十四│九十二年十│台北市文山區景興│      │乘被害人車內未上鎖│１、８Ｔ—５８８３號汽│                    │
│    │月二十四日│路２０２巷１２號│癸○○│亦未將汽車鑰匙取下│　　車一台            │                    │
│    │二十時    │前（車號：８Ｔ—│      │之際，進入被害人車│２、打氣機一台        │                    │
│    │          │５８８３）      │      │內並竊走該車及車內│３、ＣＤ光碟片        │                    │
│    │          │                │      │財物              │                      │                    │
└──┴─────┴────────┴───┴─────────┴───────────┴──────────┘
 附表二：
┌──┬──────┬────────┬────────────────────────┬─────┐
│編號│查獲時間    │查獲地點        │查扣贓（證）物                                  │備註      │
├──┼──────┼────────┼────────────────────────┼─────┤
│一  │九十二年一月│台北市文山區保儀│１、台北市營業小客車駕駛人職業登記證一張（署名張│          │
│    │十三日二時二│路九十四號前    │　　唯寬，證號０４１０９８，車號Ｈ２—８６６）  │          │
│    │十分        │                │２、液晶電視（廠牌ＵＰＭＯＳＴ）一台            │          │
│    │            │                │３、佛像加環玉項鍊一條                          │          │
│    │            │                │４、觀音佛像玉項鍊一條                          │          │
│    │            │                │５、小觀音像玉項鍊一條                          │          │
│    │            │                │６、蝙蝠樣玉項鍊一條                            │          │
│    │            │                │７、蓮花球樣蜜臘項鍊一條                        │          │
│    │            │                │８、暗綠色玉手環一只                            │          │
│    │            │                │９、手錶（廠牌ＲＭ１０Ｎ　ＵＮＩＱＵＥ）一只    │          │
│    │            │                │１０、遠東商業銀行信用卡一張（卡號0000000│          │
│    │            │                │　　　000000000）                      │          │
├──┼──────┼────────┼────────────────────────┼─────┤
│二  │九十二年二月│台北市文山區木新│１、黑色皮夾（廠牌Ｅｌｅｇａｎｃｅ）一只        │          │
│    │十日二十時三│路三段二四三巷  │２、金石堂廣場貴賓卡（Ｇ０４１８４）一張        │          │
│    │十分        │                │３、漢神百貨貴賓卡一張（條碼0000000000│          │
│    │            │                │　　２１９）                                    │          │
│    │            │                │４、特力廣場出入證一張（條碼0000000000│          │
│    │            │                │　　１０８）                                    │          │
│    │            │                │５、高速公路回數票（４０元）三張                │          │
│    │            │                │６、工具一批（內含：紅色十字形螺絲起子一只、八及│          │
│    │            │                │    十號型銀色板手一把、綠色瑞士刀一把【表面印有│          │
│    │            │                │　　台中縣稅捐稽徵處贈】）                      │          │
│    │            │                │７、ＮＩＳＳＡＮ貴賓卡一張                      │          │
│    │            │                │８、福華加油卡一張                              │          │
├──┼──────┼────────┼────────────────────────┼─────┤
│三  │九十二年三月│台北市文山區開元│１、郵局金融卡一張（署名丙○○，卡號３００４１５│          │
│    │七日二十二時│街五十七號前    │　　000000000）                        │          │
│    │二十分      │                │２、健保卡一張（署名戊○○）                    │          │
│    │            │                │３、衛豐保全卡一張（署名天○○，卡號６４６７０２│          │
│    │            │                │　　３）                                        │          │
│    │            │                │４、皇家十字軍頂級威士洋酒忌一瓶                │          │
│    │            │                │５、數位相機一部（廠牌ＣＡＮＯＮ）              │          │
├──┼──────┼────────┼────────────────────────┼─────┤
│四  │九十二年十一│台北縣坪林鄉粗窟│１、油壓剪一支                                  │          │
│    │月一日十七時│村金瓜寮二十四之│２、劍器七支                                    │          │
│    │            │二號            │３、石雕飾品一個                                │          │
│    │            │                │４、石雕飾品一個                                │          │
│    │            │                │５、石雕飾品一個                                │          │
│    │            │                │６、光碟機一台                                  │          │
│    │            │                │７、摩托羅拉手機一支（手機序號000000000│          │
│    │            │                │    0000000）                            │          │
│    │            │                │８、諾基亞手機一支（手機序號0000000000│          │
│    │            │                │    ０８５５）                                  │          │
│    │            │                │９、摩托羅拉手機一支（手機序號000000000│          │
│    │            │                │　　０８２２２３）                              │          │
│    │            │                │１０、諾基亞手機一支（手機序號000000000│          │
│    │            │                │　　　３２０７７８）                            │          │
│    │            │                │１１、瑞士刀一把                                │          │
│    │            │                │１２、鐵門遙控器一個                            │          │
│    │            │                │１３、佳能照相機一台                            │          │
│    │            │                │１４、相機三腳架一個                            │          │
│    │            │                │１５、玉雕飾品一個                              │          │
│    │            │                │１６、石雕飾品一個                              │          │
│    │            │                │１７、洋酒一瓶                                  │          │
│    │            │                │１８、洋酒一瓶                                  │          │
│    │            │                │１９、洋酒一瓶                                  │          │
│    │            │                │２０、釣具三支                                  │          │
│    │            │                │２１、石雕飾品一個                              │          │
│    │            │                │２２、光碟片十五片                              │          │
│    │            │                │２３、光碟片十五片                              │          │
│    │            │                │２４、光碟片二十片                              │          │
│    │            │                │２５、玉雕飾品一個                              │          │
│    │            │                │２６、石雕飾品一個                              │          │
│    │            │                │２７、石雕飾品一個                              │          │
│    │            │                │２８、玉雕飾品一個                              │          │
│    │            │                │２９、手鐲一個                                  │          │
│    │            │                │３０、斧頭一把                                  │          │
│    │            │                │３１、玉佩一個                                  │          │
│    │            │                │３２、項鍊一個                                  │          │
│    │            │                │３３、玉雕飾品一個                              │          │
│    │            │                │３４、觀音石雕一個                              │          │
│    │            │                │３５、釣具配件一組                              │          │
│    │            │                │３６、打氣機一台                                │          │
│    │            │                │３７、螺絲起子一把                              │          │
│    │            │                │３８、８７—５８８３號三菱汽車一部              │          │
│    │            │                │３９、瑞士刀一支                                │          │
│    │            │                │４０、剪刀一支                                  │          │
│    │            │                │４１、螺絲起子一把                              │          │
│    │            │                │４２、證件五張                                  │          │
│    │            │                │４３、鑰匙三支                                  │          │
│    │            │                │４４、證件五張                                  │          │
└──┴──────┴────────┴────────────────────────┴─────┘
附表三：
┌──┬─────┬────────┬───┬─────────┬───────────┬──────┐
│編號│犯罪時間  │犯罪地點        │被害人│犯罪方法          │所得財物              │備註        │
├──┼─────┼────────┼───┼─────────┼───────────┼──────┤
│一  │九十二年二│台北市文山區木柵│不詳  │進入車內行竊      │１、二百元現鈔及硬幣，│            │
│    │月下旬某日│路三段行政中心旁│      │                  │    金額共約四百元    │            │
│    │          │小客車          │      │                  │                      │            │
├──┼─────┼────────┼───┼─────────┼───────────┼──────┤
│二  │九十二年三│台北市文山區指南│      │竊取香油錢一千元  │１、香油錢一千元      │            │
│    │月四日十三│路與寶高路路口之│妙音寺│                  │                      │            │
│    │時        │妙音寺          │      │                  │                      │            │
├──┼─────┼────────┼───┼─────────┼───────────┼──────┤
│三  │九十二年十│台北市文山區三福│      │進入被害人車內行竊│１、身分證一枚        │            │
│    │月二十九日│街４巷１１號前（│丑○○│                  │２、普通小型車駕照一張│            │
│    │十時      │車號：９Ａ—４３│      │                  │３、行照一張（車號：  │            │
│    │          │３２）          │      │                  │　　　９Ａ—４３２２）│            │
│    │          │                │      │                  │４、汽車保險證一張    │            │
├──┼─────┼────────┼───┼─────────┼───────────┼──────┤
│四  │九十二年十│台北縣坪林鄉大林│      │進入被害人車內行竊│１、瑞士刀一把        │            │
│    │一月一日十│村逮魚窟１８之２│亥○○│                  │２、鐵門遙控器一個    │            │
│    │五時五十分│號前            │      │                  │３、ＣＡＮＯＮＱ牌照  │            │
│    │          │                │      │                  │　　相機一台          │            │
│    │          │                │      │                  │４、相機三角架一具    │            │
├──┼─────┼────────┼───┼─────────┼───────────┼──────┤
│五  │九十二年十│台北縣平溪鄉東勢│楊文通│                  │１、諾基亞６２１０型手│            │
│    │一月初某日│村芊蓁坑一之一號│      │                  │　　機一支            │            │
│    │          │                │      │                  │    （序號：３５０１３│            │
│    │          │                │      │                  │　　　　0000000│            │
│    │          │                │      │                  │　　　　５５）        │            │
└──┴─────┴────────┴───┴─────────┴───────────┴──────┘
